【裁判字號】    98,交抗,451
【裁判日期】    980709
【裁判案由】    聲明異議
【裁判全文】
臺灣高等法院高雄分院刑事裁定         98年度交抗字第451號
抗  告  人
即受處分人  甲○○
上列抗告人因違反道路交通管理處罰條例案件，不服臺灣高雄地
方法院中華民國98年6 月10日裁定（98年度交聲字第996 號），
提起抗告，本院裁定如下：
    主  文
抗告駁回。
    理  由
一、抗告意旨略以：抗告人即受處分人甲○○係單親家庭，目前
    小孩就讀高中一年級，且辦理就學貸款，家中經濟困難，如
    遭吊銷駕駛執照，則將失業，家庭生活會陷入困境等語。
二、按汽車駕駛人，駕駛汽車經測試檢定酒精濃度超過規定標準
    者，處新臺幣（下同）1 萬5 千元以上6 萬元以下罰鍰，並
    當場移置保管該汽車及吊扣其駕駛執照1 年，吊扣其駕駛執
    照2 年；汽車駕駛人駕駛營業大客車有前項應受吊扣情形者
    ，吊銷其駕駛執照；汽車駕駛人駕駛營業大客車，曾依第35
    條第2 項規定吊銷駕駛執照者，4 年內不得考領駕駛執照；
    汽車駕駛人，有第35條第1 項規定之情形者，應接受道路交
    通安全講習，道路交通管理處罰條例第35條第1 項第1 款、
    第2 項、第67條第2 項後段、第24條第1 項第2 款分別定有
    明文。
三、查抗告人即受處分人甲○○於民國96年12月17日14時23分許
    ，酒後駕駛車牌號碼A4-893號營業遊覽大客車，行經高雄市
    三民區○○路與昌裕街，不慎擦撞楊竣詠停放在昌裕街212
    號前之車牌號碼6111-LV 號自用小客車，經警到場處理，測
    得受處分人吐氣中酒精濃度超過規定標準，達每公升0.41毫
    克之事實，為受處分人於原審坦承不諱，並有高雄縣政府警
    察局舉發違反道路交通管理事件通知單、酒精濃度測試紙等
    在卷可稽；又受處分人因本次酒後駕車，另涉犯公共危險之
    刑事案件部分，業經檢察官以97年度偵字第7982號予以職權
    不起訴處分確定一節，則有該不起訴處分書、臺灣高等法院
    被告前案紀錄表附卷可按，復經原審依職權調取上開偵查卷
    宗核閱屬實，是受處分人違規酒後駕車之事實，至為明確。
四、又「一行為同時觸犯刑事法律及違反行政法上義務規定者，
    依刑事法律處罰之。但其行為應處以其他種類行政罰或得沒
    入之物而未經法院宣告沒收者，亦得裁處之。前項行為如經
    不起訴處分或為無罪、免訴、不受理、不付審理之裁判確定
    者，得依違反行政法上義務規定裁處之」，行政罰法第26條
    規定甚明。是本件受處人違規行為同時觸犯刑事法律部分，
    既經檢察官為職權不起訴處分確定，依前揭行政罰法第26條
    第2 項之規定，仍得依道路交通管理處罰條例相關規定予以
    裁處。從而，原處分機關以受處分人違規事實明確，依道路
    交通管理處罰條例第35條第1 項第1 款、第2 項、第67條第
    2 項後段、第24條第1 項第2 款等規定，裁處受處分人罰鍰
    37,500元、吊銷駕駛執照、4 年內禁考及施以道安講習，即
    屬有據，裁罰額度亦無不當，受處分人以自身經濟因素為由
    聲明異議，請求撤銷原處分，並無理由。原審因而駁回其異
    議，核無違誤。受處分人仍執陳詞提起抗告，並無理由，應
    予駁回。
四、據上論結，應依道路交通案件處理辦法第26條，刑事訴訟法
    第412 條，裁定如主文。
中    華    民    國    98    年    7     月    9    日
                  刑事第三庭    審判長法  官  周賢銳
                                      法  官  黃憲文
                                      法  官  黃仁松
以上正本證明與原本無異。
不得再抗告。
中    華    民    國    98    年    7     月    10    日
                                      書記官   林家煜


司法院資訊處製作；財團法人民間司法改革基金會備份。
